

🗷 26岁

② 北京昌平

L 18310063117

win58@qq.com

擅长技能

Java 90%
Android 90%

OC 60%

SQL 70%

JS 70%

HTML 60%

MySQL , oracle 60%

Eclipse

Android studio

其他相关工具

90%

80%

70%

王永胜

求职意向: android 高级开发工程师



教育背景

2008.9 - 2012.6 吉林化工学院信息与计算科学(本科)



工作经历

2016.4 一至今观其科技(北京)有限公司 android 高级开发工程师

2015.3 — 2016.4 北京联创智融信息科技有限公司 android 高级开发工程师

2014.3 — 2015.3 新英体育传媒集团 (新英智通) android 高级开发工程师

2012.2 — 2014.3 北京一九易电子商务有限公司 java & android 开发工程师



奖项荣誉

2013 - 2014 年度 "优秀员工" 荣誉证书



自我评价

- 1. 有带团队经验,注重工作效率和团队协作。
- 2. 很强的学习能力和快速解决问题的能力,会不断学习新的技术。
- 3. 技术基本功扎实,注重代码质量。
- 4.熟练 android 应用开发,注重用户需求和用户体验。
- 5. 有 web 系统开发, 对系统的整体性和业务的重要性有深刻的理解和把握。



项目经验

2016.4一至今泰康在线APPandroid客户端开发

项目描述:泰康在线APP主要为客户提供在线保险理财服务。为了给用户提供更全面的风险解决方案,泰康在线除了不断完善已有的养老、健康、意外、定寿等多种保险产品,还将加速研发一系列贴合互联网生态的财险产品,全力打造"产寿结合"的产业链。目前,泰康在线已形成互联网产寿险结合的保险产品体系,产品线涵盖互联网财产险、旅行险、健康险、意外险、年金和投资连结险等。

项目职责: 1. 负责理财功能的UI开发。2.理财部分数据接口对接。3. BUG修复。

项目总结:技术上有了新的提升,对团队协作和管理有了新的认识。

项目地址:http://www.tk.cn/sales/2016app/

兴趣爱好





影音

篮球





互联网

电子





户外

阅读

2015.3 —2016.4 EHR客户端 (Android & IOS)客户端开发负责人

项目描述: EHR客户端是开发的为公司内部使用的系统,主要功能包括工作量导入和查询、上下班打卡、考勤查询统计、考勤补签,请假、倒休、加班、出差的申请和审批,薪酬查询等功能,软件已成功上线并正式投入使用,现在正在进行工作组、消息推送、在线交流等功能的开发。

项目职责: 1. 搭建客户端的开发框架。2. 负责共通控件和base类的编写,定义控件,完成部分功能模块等。3. 接口文档的整理和编写。4. 参与客户端的布局和设计。5. 负责整个项目的任务分配和时间控制。

项目总结:技术上没遇到什么瓶颈,但在团队协作上出现了各种各样的问题,对团队协作和管理有了新的认识。

项目地址:<u>https://eoms.uisftech.com:8443/humanres/control/main</u>(右下角移动端下载)

2014.3— 2015.3 手机自助投注客户端客户端开发负责人

项目描述: 手机自助投注是对android手机开发的一款手机购买彩票的软件, 彩种包括双色球、3D、七乐彩、天津快乐十分等, 主要有首页, 开奖公告, 走势分析, 我的彩票四个模块。主要功能有投注, 追号, 预约追号, 彩种设置提醒, 站主定制, 走势分析, 积分, 抽奖, 二维码扫描, 百度统计, 合买, 论坛, 第三方分享, 支付宝, 联动优势等第三方支付功能。

项目职责: 1. 负责android和IOS客户端的项目进度和任务分配。2. 负责共同控件的编写和base类的定义编写。3. 负责开发框架的改造和主要功能代码的编写。4. 编写项目进度文档,配合测试进行bug分配解决工。5. 版本升级和上线。

项目总结: 1. 从0开始,参与需求分析和UE设计的工作,提高了对软件整体性的把握; 2. 负责整个客户端的开发在项目管理上有了很大的提高; 3. android的开发技术上的提高;

项目地址:已下线(2015年初国家出台禁止互联网出售彩票政策)

2013.7 — 2014.3 智能宠物喂食器Android开发工程师

项目描述:这是一款软硬件结合、运行在android设备上、为宠物定制开发的软件产品,主要功能有手机远程观看宠物视频,远程控制喂食,设置自动喂食,宠物帖交流,微信、腾讯、新浪第三方分享等,为爱宠一族提供了一个远程跟宠物交流的工具和爱宠一族之间相互交流的平台。

项目职责: 1. 主要功能代码的实现。2. 软件的UI设计。3. 项目的前期需求分析和需求整理。

项目总结:全程跟踪参与了整个项目的需求分析、UI以及开发工作,成功完成了项目的第一版并测试完成,该产品是一个软件和硬件结合的项目,已经正式推向市场。通过该项目让我对软件的整体把握有了更深的理解,在专业技术提高的同

时我的需求分析能力和设计能力都有了提高。

项目地址:http://www.seepet.cn/main

2013.6 — 2013.7 华润智能气表项目Android开发工程师

项目描述:该项目是为华润集团开发的移动智能抄表软件,用户可通过扫描二维码绑定燃气表,通过图片识别技术自动识别气表度数,每月任务,自动提示,通知,抽奖等功能。

项目职责: 1. 完成了软件的部分功能开发工作。2. 参与了软件的前期设计工作。3. 完成了项目的UI设计等工作。

项目总结:通过该项目让我的专业技术能力有了很大的提高,并有了软件的需求分析能力和设计能力。

● 2013.1一 2013.6 拓展工具Java开发工程师

项目描述:拓展工具是针对19e拓展人员、运维人员开发使用的手机客户端产品, 该项目主要实现网点开户以及信息采集和管理、网点回访管理等内容。

项目总结: 1. 独立负责服务端接口的定义和开发。2. 全权负责产品的上线以及线上部署。3. 协调整个项目前后端的接口工作。

通过该项目的开发让我对软件和系统的业务理解能力,系统的开发部署,线上线下等都有了一个整体的认识,使我的技术能力更加的全面。

♥ 2012.7 ― 2013.1 拓展工具 (web项目) Java开发工程师

项目描述:该系统属于管理系统,需要处理大量的业务逻辑,同时还有复杂的用户权限功能。由于现有的拓展平台长期没维护,很多常用的功能不好用或者缺失,据此重新规划拓展平台,为拓展开展业务提供方便。拓展平台主要供维系人员、维系主管、拓展人员、拓展主管、省经理和大区总监管理网点(代理商)所用,同样也为管理层统计下属工作成绩提供依据。

项目总结:复杂的业务逻辑和用户权限的处理让我的业务理解能力有了很大的提高,同时通过对单独功能模块的独立开发我的专业技术能力有了很大的提高,对WEB的各个开发技术都相当熟练,同时提高了对系统的整体把握能力。

■ 2012.2 — 2012.7 供货平台(web项目)Java开发工程师

项目描述:该项目为旧的19e供货平台的升级版。系统有复杂的业务逻辑和用户权限管理。由于19e供货平台正处在业务成长期,旧的平台已满足不了大业务量的需要,因此需要更加稳定、更大容量、更强兼容性的运营平台。

项目总结:通过对单独功能模块的独立开发,让我的专业技术能力有了很大的提高,对WEB的各个开发技术都相当熟练,同时也提高了对业务的理解能力。